臺灣高等法院臺中分院刑事判決　　　　 100年度上訴字第38號
上　訴　人
即　被　告　陳登賓
選任辯護人　王士銘　律師
上　訴　人
即　被　告　廖琬玲
選任辯護人　何崇民　律師
上列上訴人等因妨害風化案件，不服臺灣臺中地方法院99年度訴
字第2166號中華民國99年11月4日第一審判決（起訴案號：臺灣
臺中地方法院檢察署98年度偵字第26161號、99年度偵字第14708
號），提起上訴，本院判決如下：
    主  文
原判決關於陳登賓、廖婉玲部分，均撤銷。
陳登賓共同意圖使女子與他人為性交之行為，而容留以營利，累
犯，處有期徒刑壹年肆月。扣案如附表所示之物均沒收之。
廖琬玲共同意圖使女子與他人為性交之行為，而容留以營利，處
有期徒刑伍月，如易科罰金，以新臺幣壹仟元折算壹日。扣案如
附表所示之物均沒收之。
    事  實
一、陳登賓前曾於民國92年9月5日，因妨害風化之常業案件，由
    臺灣臺中地方法院以89年度訴字第1190號判處有期徒刑1年8
    月確定；又於92年11月17日，因違反兒童及少年性交易防制
    條例案件，由本院以92年度上更(一)字第37號判處有期徒刑
    8月確定，上揭2刑期嗣復經本院以93年度聲字第15號裁定應
    執行有期徒刑2年2月確定，經入監執行後，於94年2月25日
    假釋付保護管束，並因上開保護管束期間已於94年11月5日
    屆滿未經撤銷而視為執行完畢。詎仍不知警惕，自98年6月
    間某日起，復另行與名為「快樂應召站」之不詳姓名、年籍
    之已成年成員、王凱鴻（前揭之人共犯參與之期間係自98年
    6月間某日起至98年11月2日下午11時40分許為警查獲時止。
    王凱鴻所為共同意圖使女子與他人為性交之行為，而容留以
    營利之犯行，業由原審法院以99年度訴字第2166號判處有期
    徒刑3月，得易科罰金確定）、廖琬玲（為陳登賓之女友，
    其共犯參與之期間係自98年9月28日陳登賓入獄起至98年11
    月2日下午11時40分許為警查獲時止）等人，共同基於意圖
    使女子與他人為性交之行為，而媒介、容留以營利之包括一
    罪之犯意聯絡，由陳登賓向不知情之張月滿承租址設臺中市
    ○區○○街32號18樓之6之房屋，經營以「金榕榕茶莊」
    為名之應召店，並在陳登賓所有供經營宣傳上開應召站所用
    之「金榕榕茶莊」之名片（其上未印載兒童及少年性交易防
    制條例第29條所定之足以促使人為性交易之訊息。為警查獲
    時經扣案之上開名片5張如附表編號4所示）上，印有陳登賓
    所有供聯繫媒介、容留女子為性交行為所用之0000000000號
    行動電話1支之門號號碼（前開行動電話1支及門號00000000
    00號之SIM卡均已扣案，如附表編號2、3所示），自98年6月
    間某日起至98年9月28日陳登賓入獄時止，由陳登賓與受陳
    登賓僱用之王凱鴻，俟有男客依上開名片上之電話號碼撥打
    電話前來上開「金榕榕茶莊」聯繫與女子為性交易之事宜後
    ，即由陳登賓、王凱鴻撥打「快樂應召站」所使用之門號
    0000000000號行動電話（所有人不詳，未扣案），由「快樂
    應召站」之人員聯絡已成年之女子前至「金榕榕茶莊」，由
    陳登賓、王凱鴻帶同上開女子至「金榕榕茶莊」之房間內與
    男客從事性交之行為，並由陳登賓、王凱鴻向男客收取一次
    50分鐘之性交易費用約新臺幣（下同）2500元至3000元不等
    ，使上開已成年女子與男客為俗稱「全套」之性交行為，共
    同以前開營利之方式容留、媒介女子與不特定男客在上開店
    內從事性交行為，而所得性交易代價中之2000元由上開女子
    及「快樂應召站」抽取，另所餘款項中之100元或200元由王
    凱鴻取得，其餘則歸陳登賓所有；自98年9月28日陳登賓入
    獄後起至98年11月2日下午11時40分許止，則由陳登賓委由
    王凱鴻繼續經營上開「金榕榕茶莊」應召站，且由陳登賓於
    入獄前將其所有前開0000000000號行動電話1支，交由王凱
    鴻作為容留、媒介女子與男客為性交行為使用，推由王凱鴻
    在「金榕榕茶莊」，以上揭方式與「快樂應召站」人員聯絡
    接洽女子前來，並由王凱鴻向男客收取每次性交易代價2500
    元至4000元不等之金額，且容留、媒介女子與不特定男客在
    「金榕榕茶莊」為性交之行為，前開所得除其中2000元至30
    00元歸由從事性交之女子及「快樂應召站」取得外，餘款經
    扣除前開應召站營業開銷成本後，由王凱鴻製作帳冊（其中
    如附表編號1所示之帳冊1張，已扣案）並與受陳登賓囑託前
    來對帳、收款之廖琬玲對帳後，由王凱鴻分得其中之三成，
    另七成款項則由王凱鴻交付與受陳登賓委託前來收款之廖琬
    玲。嗣於98年11月2日下午11時40分許，適有經由王凱鴻以
    上開方式容留、媒介之女子李瑜珍，與撥打上開0000000000
    號前來聯繫並已交付性交易費用2800元（已扣案，如附表編
    號5所示）與王凱鴻之男客林奇賢，在前開「金榕榕茶莊」
    應召站房間內為性交行為完畢後，為警循線當場查獲，並扣
    得如附表編號1至5所示之物扣案。
二、案經臺中市警察局第三分局報請臺灣臺中地方法院檢察署檢
    察官偵查起訴。
    理  由
一、證據能力方面：
（一）按刑事訴訟法第159條之1規定：被告以外之人於審判外向
      法官所為之陳述，得為證據。被告以外之人於偵查中向檢
      察官所為之陳述，除顯有不可信之情況者外，得為證據。
      此係因上開偵查中向檢察官所為之陳述雖仍為審判外之陳
      述，但立法者衡量刑事訴訟法規定檢察官代表國家偵查犯
      罪、實施公訴，依法有訊問被告、證人、鑑定人之權，且
      實務運作時，偵查中檢察官向被告以外之人所取得之陳述
      ，原則上均能遵守法律規定，不致違法取供，其可信性極
      高，為兼顧理論與實務為由，而對「被告以外之人於偵查
      中向檢察官所為之陳述」，例外規定除有顯不可信之情況
      者外，得為證據。本件證人王凱鴻於檢察官偵訊中經具結
      後所為之證述（見98年度偵字第26161號卷第10至12頁、
      第23至25頁、第47至48頁、第78至80頁），本院審酌前開
      證人於檢察官偵訊時係經檢察官告知具結之義務及偽證之
      處罰，並命證人朗讀結文後具結，衡情該等證人自必小心
      謹慎以免觸犯偽證罪，且被告陳登賓、廖琬玲及其等之選
      任辯護人於本院審理時亦未提出、主張任何可供證明前揭
      證人於檢察官偵訊時經具結後所為之陳述，究有如何之「
      顯有不可信之客觀情況」，以供本院調查，足認證人王凱
      鴻前開於檢察官偵訊時經具結結證所為之證詞，均得為證
      據而有證據能力。至證人王凱鴻於警詢之證述內容（見中
      分三偵字第0980027879號卷第4至8頁），已由證人王凱鴻
      於偵訊具結後確認而為其上開偵查證述內容之一部分（見
      98年度偵字第26161號卷第12頁），依前揭說明，自亦具
      有證據能力。被告陳登賓、廖琬玲及其選任辯護人於本院
      爭執上開已屬偵查具結內容之證人王凱鴻警詢筆錄，認不
      具有證據能力，尚無可採。
（二）如附表編號1至5所示之扣案物品，均非屬供述證據而無傳
      聞法則之適用，復係由警方依法定程序合法所扣得（見中
      分三偵字第0980027879號卷第17至18頁之搜索筆錄），且
      與本案犯罪事實具有關聯性，而被告陳登賓、廖琬玲及其
      等之選任辯護人於本院審理時對於上開查扣之過程亦未表
      示異議而主張係違法取得，經查又無不得作為證據之事由
      ，依法自得作為證據，而有證據能力。
（三）被告陳登賓於本院爭執其於98年11月20日在法務部矯正署
      臺中監獄臺中分監為警製作之警詢筆錄之自白（見98年度
      偵字第26161號卷第32至35頁），係遭警方誘導，而主張
      不具有證據能力云云。然被告陳登賓於本院準備程序陳稱
      ：「我在執行，警察去借提我的時候，就誘導我如認罪的
      話，到時候頂多是輕判易服勞役而已。我的警詢筆錄全部
      都不確實，我當時是有講筆錄所記載的這些話，但是警察
      去的時候先跟我講王凱鴻指證我有與他共同經營，如我認
      罪到時候頂多是易服勞役...（問：你剛才講警詢筆錄，
      警察除了講剛才你所講的話，警察還有講些什麼話？）警
      察有錄音筆，警察有將錄音筆壓著〈註：意指暫停錄音〉
      誘導我怎麼陳述。（問：你稱警察誘導，警察講些什麼話
      呢？）他說王凱鴻已經承認了，如果我承認的話，頂多是
      易服勞役，警察當時有拿王凱鴻的筆錄給我看，因為有一
      支手機是我名字申請的，就是扣案的手機，手機是我當時
      要執行要搬走的時候，我有請屋主與王凱鴻訂立契約，手
      機無意中留在那裡，手機帳單我就沒有收到，手機帳單地
      址我現在不記得了，我不知道王凱鴻將我的手機拿去使用
      ，我手機遺留在那裡之後就沒有再繳過通話費用，我也不
      知道何人去繳納的。（問：警察在你製作警詢筆錄時有無
      對你強暴脅迫等等不法的行為？）沒有，我是說警察誘導
      我，誘導的情形如我剛才所述。」等語（見本院卷第39頁
      正、反面）。惟被告陳登賓所稱警方係以告知其王凱鴻已
      經承罪，倘若被告陳登賓承認的話，頂多是易服勞役等語
      而為誘導云云，因被告陳登賓於警方製作上開警詢筆錄之
      前，已曾於81年間、92年間及98年7月間，因犯刑法第231
      條之妨害風化案件經判刑確定之紀錄，有臺灣高等法院被
      告前案紀錄表1份在卷可考（見本院卷第23頁反面、第24
      頁、第25頁反面），被告陳登賓對於前開所犯罪名之法定
      刑度及刑事案件係由法院（非警方）量刑等情，自無不知
      之理，被告陳登賓指陳警方以上開方式誘導云云，顯無可
      信，且被告陳登賓於本院準備程序復已陳稱警方製作上開
      警詢筆錄時，對其並無何強暴、脅迫等不法行為，徵諸被
      告陳登賓前開警詢筆錄對於犯罪事實並未全然自白【詳如
      下列理由欄二、（八）所述】，被告陳登賓顯然仍有自行
      選擇陳述內容之自由意識。基上所陳，本院認被告陳登賓
      前開警詢筆錄之自白及陳述，對被告陳登賓而言，仍具有
      證據能力。
（四）按刑事訴訟法第159條之5規定：「（第1項）被告以外之
      人於審判外之陳述，雖不符前4條之規定，而經當事人於
      審判程序同意作為證據，法院審酌該言詞陳述或書面陳述
      作成時之情況，認為適當者，亦得為證據。（第2項）當
      事人、代理人或辯護人於法院調查證據時，知有第159條
      第1項不得為證據之情形，而未於言詞辯論終結前聲明異
      議者，視為有前項之同意」，其立法意旨在於傳聞證據未
      經當事人之反對詰問予以核實，原則上先予排除，惟若當
      事人已放棄詰問或未聲明異議，基於證據資料愈豐富，愈
      有助於真實發現之理念，且強化言詞辯論原則，法院自可
      承認該傳聞證據例外擁有證據能力。經查，有關下述所引
      用不符合刑事訴訟法第159條之1至第159條之4規定之證據
      ，業經本院於審理時當庭直接提示而為合法之調查，檢察
      官、被告陳登賓、廖琬玲及其等之選任辯護人均未於言詞
      辯論終結前聲明異議，本院審酌前開證據作成或取得之狀
      況，並無非法或不當之情事，故認為適當而得以作為證據
      ，是前開證據依刑事訴訟法第159條之5之規定，具有證據
      能力。
二、訊據被告陳登賓、廖琬玲均矢口否認有何上揭共同意圖使女
    子與他人為性交之行為，而容留、媒介以營利之犯行，被告
    陳登賓、廖琬玲2人均辯稱：證人王凱鴻為邀輕典，可能誣
    指其等參與犯罪，且證人王凱鴻之證詞有關分帳獲利比例及
    金額有矛盾、不合常理之處，又被告廖琬玲自98年9月28日
    後係代被告陳登賓向王凱鴻收取房屋押租金之欠款，並非收
    取應召站之獲利云云，被告陳登賓另辯稱：伊於98年3月20
    日另案被警查獲後即未參與，並於98年9月28日入獄服刑，
    未與王凱鴻共同經營「金榕榕茶莊」應召站，其所有之門號
    0000000000號行動電話係在入獄前遺留在「金榕榕茶莊」，
    伊並未將上開行動電話交由王凱鴻使用云云，被告廖琬玲則
    另以：其在「金榕榕茶莊」樓下向王凱鴻收取之款項，係王
    凱鴻償還被告陳登賓之押租金欠款，其並未參與「金榕榕茶
    莊」應召站之經營，亦無與王凱鴻共同犯罪之主觀犯意，退
    萬步而言，縱認其知悉依被告陳登賓指示向王凱鴻收取之款
    項係「金榕榕茶莊」應召站之獲利，其至多亦僅成立幫助犯
    ，而非共同正犯云云。惟查：
（一）上揭事實，業據證人王凱鴻迭次於警詢、偵查及原審審理
      時證述綦詳（見中分三偵字第0980027879號卷第4至8頁、
      98年度偵字第26161號卷第10至12頁、第23至25頁、第47
      至48頁、第78至80頁、原審卷第74至76頁反面），證人王
      凱鴻前揭證述均已自白其自己之犯行，自無故為誣陷被告
      陳登賓、廖琬玲之必要，且法律對於因犯刑法第231條第1
      項前段之罪而供出共犯，並未設有減刑之規定，被告陳登
      賓、廖琬玲以證人王凱鴻係為獲邀刑度之寬典，始誣陷其
      等共犯本案云云，實無可採。
（二）又證人王凱鴻於98年11月3日偵訊具結後，已證述其於警
      詢所陳有關被告陳登賓及被告陳登賓之女友（即被告廖琬
      玲）之部分，均屬實在等語（見98年度偵字第26161號卷
      第11、12頁），而證人王凱鴻於前開經偵查中具結確認屬
      實之警詢筆錄已證述「（問：警方在現場查扣新臺幣2800
      元及名片5張、帳冊一張、手機一支〈0000-000000〉是何
      人所有？）新臺幣2800元是客人林奇賢拿給我性交易價錢
      ，名片5張是我拿給客人或坐計程車時拿給司機幫我宣傳
      的。帳冊一張是我用來登記營業額。手機一支〈0000-000
      000〉是我朋友陳登賓的...快樂應召站負責人不知道，我
      只知道電話0000-000000。我是透過陳登賓的介紹才知道
      快樂應召站及電話0000-000000，是陳登賓與快樂應召站
      協議媒介小姐從事性交易工作，陳登賓只是告訴我以後如
      果有媒介小姐從事性交易只要給小姐2000元就好了。（問
      ：為何陳登賓要告訴你快樂應召站與電話？）陳登賓因為
      妨害風化案被判六個月即將去執行，他問我要不要從事應
      召站工作，我因為沒有工作也沒有地方住所以才答應。他
      告訴我他會打電話給快樂應召站，以後如果要叫小姐就由
      我聯繫。之後如果有客人要叫小姐我就會撥打0000-00000
      0他們也會叫小姐過來...我從開始營業至被警方查獲為止
      共媒介60-70次，我共獲利50000元，但因我須與陳登賓分
      帳所以實際上我只獲利5700元。（問：你為何要與陳登賓
      分帳？如何分帳？如何交付金錢？共交付幾次？）因為當
      初他問我要不要從事應召站工作時就告訴我如果要做就須
      與他分帳，我因沒有工作所以才答應他。扣除租屋費用及
      水電管理開銷後我分三成，陳登賓分七成。每隔3-4天陳
      登賓女朋友就會打電話給我與我對帳並交付獲利金錢。共
      交付9次，金額約45000元。（問：你帳冊一張所寫日期及
      金額意思為何？）我日期是收入、扣除開銷後實際獲利交
      給陳登賓女朋友之金額...每次都是她以無號碼電話撥打
      0000-000000號給我約定我住的地方或路邊見面及交付金
      錢。是陳登賓跟他女朋友於8月份來找我時叫我拿給她的
      。（問：金榕榕茶莊〈實為應召站〉負責人為何人？名片
      何人印製？名片上之手機電話0000-000000號為何人所有
      ？...）實際負責人是陳登賓，因他在監服刑所以目前由
      我負責。名片是陳登賓之前印製的，手機電話0000-00000
      0是他要服刑前交給我的，並且告知我要以這支電話與快
      樂應召站聯繫他們才會派小姐過來...我原本是陳登賓的
      客人，因常向他叫小姐從事性交易認識的，認識約5年，
      目前暫時由我接替他金榕榕茶莊〈實為應召站〉負責人，
      沒有仇恨」等語（見中分三偵字第0980027879號卷第4至8
      頁），又0000000000號門號確係由被告陳登賓於97年9月
      28日申辦使用，於本案犯罪期間仍屬開通中等情，亦有行
      動電話基本資料1紙在卷可憑（見98年度偵字第26161號卷
      第40頁），足認證人王凱鴻前揭證述，並非虛妄。而被告
      陳登賓、廖琬玲雖辯稱證人王凱鴻前開所稱共獲利50000
      元，但因須與被告陳登賓分帳，所以其實際上僅獲得5700
      元等語，與證人王凱鴻所稱之三、七分帳比例不合，而認
      證人王凱鴻之指證有矛盾云云，然證人王凱鴻已同時證稱
      分帳前須先扣除不詳數額之相關開銷費用，是被告陳登賓
      、廖琬玲以上開理由質疑證人王凱鴻之證述內容，尚無可
      採。
（三）再證人王凱鴻於98年11月10日、98年12月16日偵訊時更證
      述而坦言：其實際上係自較先前所稱之98年9月28日更早
      之同年6月間，開始與被告陳登賓一起在上開「金榕榕茶
      莊」應召站從事容留、媒介女子而為性交行為等語（見98
      年度偵字第26161號卷第23、47頁）；證人王凱鴻於98年
      11月10日偵訊時復證稱：「（問：你在警詢所言實在？）
      實在。（問：你在被警察查獲時，是在做陳登賓的工作？
      ）對...我住公里街32號裡面。（問：之前你說陳登賓女
      朋友他在6月時有參加嗎？）我是在9.28才遇見他...每做
      一筆我都有記帳資料，我會把所得全部交給他，每個月1
      日他會跟我拆帳，我分3他分7...一個禮拜交付2次，我跟
      她拆過一次所得5700元。（問：你說這話實在？）實在..
      .（問：你工作內容？）有客人來我就叫小姐，我每次得8
      00元，再將每星期所得交付給陳登賓女友，之後每個月再
      來拆帳...（問：那你為何要將所得交給他女友？）他要
      付我住的地方租金等費用，我住的地方就是性交場所。（
      問：你剛剛所言是否都實在？）實在。」（見98年度偵字
      第26161號卷第23至25頁）；證人王凱鴻於98年12月16日
      偵訊時再證稱：「（問：你上次在檢察官這邊所言是否實
      在？）實在。（問：你何時開始參加陳登賓做性交易媒介
      ？）今年6月，廖琬玲當時沒有參與，我當時也沒有給他
      錢，直到9月28日之後我才把交給陳登賓的錢給廖琬玲」
      等語（見98年度偵字第26161號卷第47頁）；證人王凱鴻
      於99年1月26日偵訊時仍然證稱：「（問：你何時開始從
      事性交易媒介？）98年6月中旬開始。當時我都是跟在陳
      登賓旁邊...（問：你六月怎麼開始接的？）要看，還要
      幫忙帶客人與小姐。（問：當時你怎麼分錢？）一個客人
      給我抽1、200元。（問：陳登賓入獄之後的情形？）就看
      我做多少錢要跟他女朋友拆帳...（問：陳登賓還在的時
      候，廖琬玲會不會去應召站拿錢？）不會...（問：廖琬
      玲去拿錢是否在陳登賓入獄之後？）是。」等語（見98年
      度偵字第26161號卷第78、79頁）。證人王凱鴻於偵訊時
      已證述其確係自98年6月間起與被告陳登賓一同容留、媒
      介女子為性交易之行為，且被告廖琬玲自98年9月28日始
      前來與其拆帳收取應召站之營收款項，而證人王凱鴻於偵
      訊時既已同時證稱對被告廖琬玲有利之其於98年6月時並
      未看到被告廖琬玲等語，足認證人王凱鴻並無故為虛偽證
      述而誣陷被告廖琬玲之情事。
（四）證人王凱鴻於原審審理時具結後猶仍證稱：「（問：什麼
      時候搬到上開房子跟陳登賓合住？）九十八年六月中旬。
      （問：當時陳登賓是否在從事媒介容留女子與他人性交的
      工作？）是。（問：你是否在那邊幫忙陳登賓？）是，我
      幫陳登賓帶客人、帶小姐及收錢、打掃。（問：九月二十
      八日以前一個客人給你拿多少代價？）壹佰至貳佰元。（
      問：九十八年九月二十八日以後，你為何繼續在上開房屋
      從事媒介容留女子與他人性交的工作？）那時候我身上沒
      有錢去外面租房子，陳登賓跟我說，由我在該處繼續從事
      這個行業，代價給我多一點，就是我跟他的女朋友三七分
      ，我三，他女朋友七，這些都要扣除開銷費用。（問：你
      講陳登賓女朋友是指在庭被告廖琬玲嗎？）是。（問：提
      示警詢卷帳單，扣案這張帳單是否你做的？）是。（問：
      做這份帳單的目的？）要跟他女朋友廖琬玲對帳。（問：
      廖琬玲多久來跟你對帳一次？）一個禮拜二至三次。（問
      ：你有拿著這個帳單跟廖琬玲對帳過嗎？）那只是草稿，
      我還會做一張詳細的帳單。（問：每次跟廖琬玲對帳是不
      是有跟廖琬玲說這段時間收入多少，開銷多少，應該給她
      多少錢，並拿帳單給她看？）有。（問：每次對帳之後都
      有交給她錢？）我每次對帳都把全部收入交給廖琬玲，然
      後一個月由廖琬玲去支付開銷的費用，一個月後才分給我
      三成。（問：被警察查獲以前，你分到多少錢？）加起來
      不到二萬元。（問：你跟廖琬玲對帳，是否曾經跟廖琬玲
      借支？）有，因為我身上沒有錢。（問：98年9月28日以
      後廖琬玲是否知道你在上開房子從事媒介容留女子與他人
      從事性交行業嗎？）我認為她應該知道吧，因為廖琬玲是
      陳登賓的女朋友。（問：你跟廖琬玲對帳，你如何跟她說
      這是什麼收入？）我只跟她說這是這幾天的收入，然後，
      廖琬玲也沒有問這是什麼錢。（問：你在檢察官那邊講的
      實在嗎？）實在。（問：你在偵訊時，你說如何帶客人，
      你說薪水跟陳登賓拆帳，你說六月中旬你給陳登賓請的，
      九月二十八日以後你跟陳登賓三、七分，你會跟廖琬玲借
      錢等等，對於你在偵訊時所說的話是否都實在？）實在。
      （問：你在98年6月份到陳登賓那邊幫忙之前做什麼工作
      ？）粗工。（問：九月二十八日之後每帶一次小姐費用多
      少？）二千五到四千元，小姐拿二千至三千元。（問：每
      次客人給你的錢，扣除支付小姐的錢部分，你實際剩多少
      ？）五百至一千元。（問：你拿三成，扣除支出，是否每
      次拿不到三百元？）沒有每次，一個月才接一次。我沒有
      辦法算平均多少錢。（問：你在陳登賓入獄之前，你說幫
      陳登賓的忙，你可以拿到一到二百元嗎？）是...（問：
      被告廖琬玲在九月二十八日之後有去到上開房子嗎？我們
      會帳都是在該房子樓下，廖琬玲沒有上去過。）你說你的
      帳冊有扣除開銷，扣除哪些開銷？）水電、瓦斯、管理費
      。（問：既然是廖琬玲支付，為何由你登記？）因為我要
      紀錄才知道我可以分多少錢。（問：廖琬玲沒有到上開房
      子，她怎麼知道收入、支出情形？）她都知道，因為我有
      拿帳單給她看...（問：你說收入部份，廖琬玲如何進行
      確認？）我講的就算了。（問：你的意思，廖琬玲沒有辦
      法跟你進行確認？）對。」等語（見原審卷第74至76頁反
      面）。而證人王凱鴻於原審審理時所稱其於98年9月28 日
      後向男客收取性交易代價之金額，雖與偵查所陳有些微出
      入，且此部分應以證人王凱鴻於原審經詰問顯現之證述為
      可採；然證人王凱鴻於偵查及原審審理就如上其與被告陳
      登賓、廖琬玲共犯本案之枝節細節，雖稍有差異，然證人
      王凱鴻對於被告陳登賓、廖琬玲共犯本案之分工之基本事
      實，前後證述均堅定而一致，而證人之陳述容因記憶或表
      達之完整與否等原因而易於筆錄中顯現細微之不同，此應
      僅屬何部分之細節為可採之證據力判斷部分，尚難據此即
      認證人王凱鴻之證述有所瑕疵而全盤未可採信。
（五）被告陳登賓、廖琬玲雖以證人王凱鴻前開於原審審理時證
      稱其認為被告廖琬玲應該知道其在上址係從事媒介容留女
      子與他人從事性交行業等語，係屬推測之詞，且證人王凱
      鴻於原審審理時稱其只跟被告廖琬玲說這是這幾天的收入
      ，被告廖琬玲沒有問這是什麼錢，被告廖琬玲向王凱鴻收
      錢時都是在「金榕榕茶莊」樓下，沒有上去過等語，足認
      被告廖琬玲並不知道證人王凱鴻係在「金榕榕茶莊」從事
      容留、媒介女子為性交行為之事，被告廖琬玲並無犯意聯
      絡，亦否認有與王凱鴻對帳之事；又被告陳登賓於98年9
      月28日入獄後，實際上「金榕榕茶莊」應召站均係由王凱
      鴻全權處理，證人王凱鴻證稱其僅分到三成之營收，於理
      未合，且證人王凱鴻陳稱「（問：你說收入部份，廖琬玲
      如何進行確認？）我講的就算了。（問：你的意思，廖琬
      玲沒有辦法跟你進行確認？）對。」等語，顯見上開應召
      站之獲利完全係由王凱鴻一人所主導，被告陳登賓並無法
      掌握，倘被告陳登賓有意於入獄期間與王凱鴻共同經營應
      召站，僅指示對於經營狀況全然不知之被告廖琬玲向王凱
      鴻收款，實令人匪夷所思云云而為置辯。惟被告陳登賓於
      原審已坦認其有委請被告廖琬玲自98年9月28日起向王凱
      鴻收錢等語（見原審卷第72頁反面、本院卷第），證人王
      凱鴻於原審審理時並已明確證述其於98年9月28日被告陳
      登賓入監後，會製作詳細之帳單與被告廖琬玲對帳，且每
      次與被告廖琬玲對帳均會拿上開帳單給被告廖琬玲看，同
      時告知被告廖琬玲對帳期間之收入、開銷情形，被告廖琬
      玲係依其製作之帳單內容據以得知收入、支出情形等語，
      是由被告陳登賓委託前往收款之被告廖琬玲，既確有與王
      凱鴻以帳單對帳來瞭解收入及支出情形，被告廖琬玲自無
      不知所稱對帳「收入」之款項來源係經營「金榕榕茶莊」
      應召站之營收之理，否則當無法與王凱鴻進行對帳之確認
      ，證人王凱鴻於原審審理時證述被告廖琬玲有與其對帳、
      被告廖琬玲對其經營「金榕榕茶莊」應召站知情等語，復
      有扣案之帳冊1張（見中分三偵字第0980027879號卷第25
      頁）可佐，並非單純出於證人王凱鴻之推測之詞，且被告
      廖琬玲與王凱鴻既有對帳之事實，則王凱鴻即非全權掌控
      「金榕榕茶莊」應召站之經營，被告廖琬玲對於經營情形
      亦非不知情，況證人王凱鴻於原審稱其有時會向被告廖琬
      玲借支款項，核與扣案之帳冊1張載有「借支」之字樣相
      合，而倘「金榕榕茶莊」應召站果均由王凱鴻全權經營或
      分得較高成數之營收款，其自無再向被告廖琬玲借支款項
      之必要。基上所述，王凱鴻僅分得營收扣除開銷費用後之
      三成，與常情並無相違，且被告廖琬玲空言否認有與王凱
      鴻對帳云云，尚無可信。至被告廖琬玲以其係在「金榕榕
      茶莊」樓下向王凱鴻收款，且收款時並未詢問王凱鴻所是
      什麼錢【此與被告陳登賓、廖琬玲於本院辯稱其向王凱鴻
      所收之款項，係王凱鴻積欠之押租金款項，亦有未符，詳
      見下列理由欄二、（六）之論述】等情而作為其不知情之
      辯解事證之部分，實已均不足以作為對被告廖琬玲有利之
      事證。徵以被告陳登賓、廖琬玲前曾自97年8月間起至98
      年3月20日止，在同上「金榕榕茶莊」之設址，以同一店
      名共同容留使女子與男客為性交行為之犯行，業由臺灣臺
      中地方法院以98年度訴字第1847號判處罪刑在案，有上開
      刑事判決1份（見98年度偵字第26161號卷第51至59頁）在
      卷可考【被告陳登賓、廖琬玲上開前案為警查獲之時間係
      98年3月20日，距離本案被告陳登賓、廖琬玲初始參與犯
      罪之時間即分別為98年6月間、同年9月28日，已相隔約3
      個月、半年之久，故本案顯係被告陳登賓、廖琬玲於上開
      前案為警查獲後，另行起意所為，併予敘明】，且上開「
      金榕榕茶莊」於本案案發期間仍係由被告陳登賓承租中【
      詳見以下理由欄二、（六）之說明】，被告陳登賓、廖琬
      玲推稱不知王凱鴻在同上店名之「金榕榕茶莊」經營應召
      站云云，實無可採。而被告廖琬玲既知情，且受被告陳登
      賓之託，與王凱鴻就上揭容留女子與他人為性交行為之營
      業款而為對帳及收取，並以上開營收款支付「金榕榕茶莊
      」應召站之開銷費用以續為經營【見下列理由欄二、（六
      ）所載】，被告廖琬玲顯係替代在監執行之被告陳登賓實
      施參與本案之角色與分工行為，而與被告陳登賓及王凱鴻
      均有犯意之聯絡，且均有收款營利之意圖已明，被告廖琬
      玲辯稱其縱知情，亦應僅成立幫助犯云云，亦無可採。
（六）又被告陳登賓雖辯稱：「金榕榕茶莊」設址之房屋，原係
      其向房東張月滿所承租，自98年9月28日起改由王凱鴻向
      張月滿承租，因王凱鴻付不出押租金，故由其先行幫王凱
      鴻支付，伊雖有叫被告廖琬玲於其98年9月28日入監後，
      向王凱鴻收款，然被告廖琬玲向王凱鴻收取之款項，係上
      開王凱鴻積欠之押租金云云，並於原審審理時為被告廖琬
      玲為上開證述（見原審卷第72頁反面至第74頁），被告廖
      琬玲亦應和而同以前詞為辯。然證人張月滿於原審審理時
      已證述：「（問：台中市○區○○街32號18樓之6是誰的
      房子？）是我的。（問：〈提示偵卷第87頁至94頁〉上開
      房子在九十八年九月二十八日到十一月二十日是何人承租
      ？）98年11月20日以前是陳登賓承租，之後是王凱鴻承租
      。（問：〈提示偵卷88頁〉你說你於98年9月28日在臺中
      地方法院公證處將上開房子承租給王凱鴻？）因為陳登賓
      說他有事情，要提前公證，所以在九月二十八日提前跟王
      凱鴻作公證，實際上租約日期從98年11月20日開始，這是
      陳登賓要求的。（問：98年9月28日以後租金向何人收取
      ？）去公證時，我跟王凱鴻進去公證，陳登賓在外面有拿
      二個月押金給我先生，後來從98年9月28日以後都沒有付
      租金，我有跟陳登賓及王凱鴻催討，但電話都沒有人接
      ...（被告陳登賓問：我是否跟證人租約到98年9月28日？
      ）沒有。」等語（見原審卷第70至71頁反面），且有載明
      出租人為張月滿、承租人為王凱鴻，租賃期限自98年11
      月21日起至100年11月20日止之房屋租賃契約書及公證書
      各1份在卷可憑（見98年度偵字第26161號卷第92至95頁）
      。是被告陳登賓、廖琬玲辯稱「金榕榕茶莊」設址房屋，
      已於98年9月28日改由王凱鴻承租云云，並非事實，是於
      案發期間既非王凱鴻承租，王凱鴻自無可能有何積欠被告
      陳登賓代墊押租金之情事，且證人王凱鴻於偵查中證稱：
      房租係由被告廖琬玲繳交一語（見98年度偵字第26161號
      卷第79頁），核與被告廖琬玲於警詢時自稱：「王凱鴻確
      實有拿錢給我，我將錢拿去繳臺中市○區○○街32號18樓
      之6房租、管理費、手續費、電費、水費、瓦斯費等。」
      等語（見98年度偵字第26161號卷第38頁正、反面）相合
      ，而依被告陳登賓、廖琬玲上開所辯，如王凱鴻已自98年
      9月28日起承租開「金榕榕茶莊」房屋，則王凱鴻自無將
      「金榕榕茶莊」應召站之營收交由被告廖琬玲，再由廖琬
      玲用以支付房租等費用之理，而大可逕由王凱鴻自行由營
      收款支付租金與房東即可，足認被告陳登賓、廖琬玲辯稱
      ：「金榕榕茶莊」設址房屋自98年9月28日起已由王凱鴻
      承租，被告廖琬玲向王凱鴻收取之款項，係王凱鴻要償還
      被告陳登賓代墊之押租金，並非「金榕榕茶莊」應召站之
      營收款云云，並非屬實。被告陳登賓於原審審理時以證人
      身分所為前開對被告廖琬玲有利之證述，顯係自身卸責及
      迴護被告廖琬玲之詞，亦無可採。
（七）被告陳登賓雖復辯稱：扣案之門號0000000000號行動電話
      1支，係其遺留在「金榕榕茶莊」忘記帶走，其並未交付
      王凱鴻使用云云。惟上揭門號0000000000號之行動電話1
      支，確係被告陳登賓於98年9月29日入監前交由王凱鴻供
      以作為經營「金榕榕茶莊」應召站聯絡之用，已據證人王
      凱鴻證述屬實在卷（詳見前述），參以被告陳登賓於原審
      審理時曾以證人身分證稱：伊入獄後有請被告廖琬玲繳付
      門號0000000000號之手機費等語（見原審卷第73頁反面）
      ，足認被告陳登賓辯稱上開行動電話係遺留在「金榕榕茶
      莊」云云，並不可採。蓋被告陳登賓果為不慎將上開行動
      電話遺留於他處，而非係將前開行動電話交由王凱鴻並同
      意王凱鴻使用，則被告陳登賓自無特意委請被告廖琬玲於
      其入獄期間仍代為支付上開行動電話通話費用之理，被告
      陳登賓上開所辯，已無可採。
（八）另被告陳登賓於98年11月20日警詢時已自白「（問：警方
      於現場查獲金榕榕茶莊名片5張、手機一支0000000000號
      是何人使用？）該金榕榕茶莊名片5張是我所印製留給王
      凱鴻使用...，該0000000000號〈K-Touch一支〉白色是我
      本人所有及申請的。（問：警方查獲之金榕榕茶莊〈臺中
      市○區○○街32號18樓之6〉負責人是誰？從事何事？）
      是我與王凱鴻共經營的。金榕榕茶莊是從事媒介性交易應
      召站...我們是做全套性交易...（問：你是否有交待王凱
      鴻將應召站獲利分帳金額交待給你女朋友？）有的...我
      女朋友叫廖琬玲」等語（見98年度偵字第26161號卷第32
      至34頁），核與證人王凱鴻上揭於偵查及原審之證述互核
      相符；雖被告陳登賓前開警詢筆錄另陳稱：伊與王凱鴻係
      五五分帳、伊未分到錢云云（見98年度偵字第26161號卷
      第33、34頁），然本院酌以證人王凱鴻於遭警查獲之初起
      即坦認本案犯行，並詳為證述犯罪事實之情節，且有上述
      相關事證可稽，故認被告陳登賓上揭於警詢所述而與證人
      王凱鴻於偵查、原審審理證述不符之部分，應以證人王凱
      鴻之證詞為可信，被告陳登賓於前開警詢所述實未全然自
      白。
（九）此外，復有證人李瑜珍、林奇賢於警詢之證述（見中分三
      偵字第0980027879號卷第9至15頁）在卷可憑，並有如附
      表編號1至5所示之物扣案可佐，本件事證明確，被告陳登
      賓、廖琬玲2人前揭犯行均洵足認定。
三、論罪科刑：
（一）核被告陳登賓、廖琬玲2人所為，均係犯刑法第231條第1
      項前段（起訴書漏載「前段」二字）之意圖使女子與他人
      為性交之行為而容留以營利罪。其2人媒介後進而容留女
      子從事性交之行為，媒介之低度行為，應為容留之高度行
      為所吸收，僅論以容留性交之罪。復按刑事法若干犯罪行
      為態樣，本質上原具有反覆、延續實行之特徵，立法時既
      予特別歸類，定為犯罪構成要件之行為要素，則行為人基
      於概括之犯意，在密切接近之一定時、地持續實行之複次
      行為，倘依社會通念，於客觀上認為符合一個反覆、延續
      性之行為觀念者，於刑法評價上，即應僅成立一罪；學理
      上所稱「集合犯」之職業性、營業性或收集性等具有重複
      特質之犯罪均屬之，例如經營、從事業務、收集、販賣、
      製造、散布等行為概念者是（最高法院95年度臺上字第
      1079號刑事判決參照）。刑法第231條第1項前段之意圖使
      女子與他人為性交之行為，而容留以營利罪之成立，本質
      上即具有反覆性，倘行為人基於概括之犯意，在密切接近
      之一定時間及空間內反覆從事，無非執行業務所當然，於
      行為概念上，應認為包括的一罪，僅接受一次刑法之評價
      為已足，非可認為應併合論罪；本件被告陳登賓、廖琬玲
      所犯之刑法第231條第1項前段之罪，顯具有反覆、延續實
      行之特徵，應各依集合犯之營業犯觀念論以一罪。被告陳
      登賓、廖琬玲（被告廖琬玲共犯參與之期間係自98年9月
      28日被告陳登賓入獄起至98年11月2日下午11時40分許為
      警查獲時止）、王凱鴻及前開「快樂應召站」之不詳姓名
      、年籍之已成年成員間，於其等參與之期間內，互有犯意
      聯絡與行為分擔，均應論以共同正犯（起訴書漏未論及上
      開「快樂應召站」之不詳姓名、年籍之已成年成員，亦為
      本案之共犯，尚有未洽）。被告陳登賓前曾於92年9月5日
      ，因妨害風化之常業案件，由臺灣臺中地方法院以89年度
      訴字第1190號判處有期徒刑1年8月確定；又於92年11月17
      日，因違反兒童及少年性交易防制條例案件，由本院以92
      年度上更(一)字第37號判處有期徒刑8月確定，上揭2刑期
      嗣復經本院以93年度聲字第15號裁定應執行有期徒刑2年2
      月確定，經入監執行後，於94年2月25日假釋付保護管束
      ，並因上開保護管束期間已於94年11月5日屆滿未經撤銷
      而視為執行完畢，有臺灣高等法院被告前案紀錄表1份在
      卷可參，其於5年以內故意再犯本件有期徒刑以上之罪，
      應依刑法第47條第1項之規定論以累犯，並加重其刑。
（二）原審以被告陳登賓、廖琬玲2人涉犯意圖使女子與他人為
      性交之行為而容留以營利罪，均事證明確，分別予以論罪
      科刑，固非無見。惟查：１、本案被告陳登賓、廖琬玲與
      王凱鴻容留、媒介與男客為性交行為，係撥打0000000000
      號行動電話與「快樂應召站」之不詳姓名、年籍之已成年
      成員聯絡後，由上開「快樂應召站」之人員聯絡女子前往
      「金榕榕茶莊」等情，已由證人王凱鴻於偵查中證述明確
      ；原審判決漏未論述前開「快樂應召站」之已成年成員亦
      為本案之共同正犯，容有未合。２、又被告陳登賓構成累
      犯加重事由之前案紀錄，係其「前曾於92年9月5日，因妨
      害風化之常業案件，由臺灣臺中地方法院以89年度訴字第
      1190號判處有期徒刑1年8月確定；又於92年11月17日，因
      違反兒童及少年性交易防制條例案件，由本院以92年度上
      更(一)字第37號判處有期徒刑8月確定，上揭2刑期嗣復經
      本院以93年度聲字第15號裁定應執行有期徒刑2年2月確定
      ，經入監執行後，於94年2月25日假釋付保護管束，並因
      上開保護管束期間已於94年11月5日屆滿未經撤銷而視為
      執行完畢」，有臺灣高等法院被告前案紀錄表1份在卷可
      稽；原審判決誤載為「陳登賓前因妨害風化案件，經本院
      89年度訴字第1190號判處有期徒刑1年8月於民國92年9月5
      日確定，於94年11月5日保護管束期滿執行完畢」，有所
      違誤。３、再檢察官於起訴書對被告陳登賓、廖琬玲分別
      求刑有期徒刑1年8月、1年，均併科罰金15萬元，原審判
      決所為之量刑與上開檢察官之求刑有別，然未說明對於檢
      察官上開求刑未採之理由，容有未當。４、另被告陳登賓
      被訴自98年3月20日起至同年6月間止，單獨涉犯意圖使女
      子與他人為性交之行為而容留以營利之罪嫌，依檢察官所
      舉事證，尚不足以認定被告陳登賓有此部分之罪嫌【詳見
      下列理由欄五所載不另為無罪諭知部分】；原審判決未說
      明認定被告陳登賓有前揭此部分罪嫌之證據，即逕判決被
      告陳登賓前揭部分有罪，亦有未合。被告陳登賓、廖琬玲
      否認犯行而以前開辯詞提起上訴，固均無理由，惟原審判
      決既有上揭疏誤，即屬無可維持，自應由本院予以全部撤
      銷改判。爰審酌被告陳登賓、廖琬玲2人之素行【被告陳
      登賓除有上揭構成累犯事由之前案紀錄外，另復曾於81年
      11月20日因妨害風化案件，由臺灣臺中地方法院以81年度
      訴字第1289號判處有期徒刑5月，緩刑3年確定，及於98年
      7月29日再因妨害風化案件，由臺灣臺中地方法院以98年
      度訴字第1847號判處有期徒刑6月，得易科罰金確定；被
      告廖琬玲則曾於98年7月20日，因妨害風化案件，由臺灣
      臺中地方法院以98年度訴字第1847號判處有期徒刑4月（
      得易科罰金），緩刑2年確定（被告陳登賓、廖琬玲上開
      經臺灣臺中地方法院98年度訴字第1847號判處罪刑確定之
      妨害風化犯行，與本案係屬各別起意之數罪關係，已於理
      由欄二、（五）中併為敘明），有臺灣高等法院被告前案
      紀錄表2份在卷可考】、智識程度、生活狀況、犯罪之動
      機、目的均係為圖一己營利之私利、犯罪時均未受刺激、
      如犯罪事實欄一所示意圖使女子與他人為性交之行為而容
      留以營利之手段、參與犯罪之期間、分工程度、對社會善
      良風俗之危害及其2人犯罪後之態度等一切情狀，分別量
      處如主文第2項、第3項所示之刑，並就被告廖琬玲所處之
      刑，併為諭知易科罰金之折算標準，以示懲儆（本院酌以
      被告陳登賓、廖琬玲2人本案之犯罪期間約分別為逾4個月
      、1個月之情節，且被告陳登賓如理由欄五所示被訴之單
      獨涉犯意圖使女子與他人為性交之行為而容留以營利罪嫌
      ，尚屬不能證明，被告陳登賓經本院據以論罪科刑之犯罪
      事實，已與檢察官具體求刑之基礎不同等情，故認以分別
      量處被告陳登賓、廖琬玲如主文第2項、第3項所示之刑，
      均已足以懲治其等之犯行，因認檢察官於起訴書對被告陳
      登賓、廖琬玲分別求刑有期徒刑1年8月、1年，均併科罰
      金15萬元之刑，尚容有過重；至被告陳登賓之選任辯護人
      於本院審理時，對被告陳登賓之科刑範圍表示倘若認被告
      陳登賓有罪，請量處有期徒刑7月之部分，本院審酌被告
      陳登賓已有前開多次違犯妨害風化犯行經判刑確定之紀錄
      ，竟均仍未知警惕而再犯本案，認上開被告陳登賓之選任
      辯護人所陳之刑期，尚有過輕，均併予敘明）。
四、沒收部分：
    扣案如附表編號1所示之物，係共犯王凱鴻所製作而屬其所
    有之物，又扣案如附表編號2至4所示之物，則均為被告陳登
    賓所有之物（此據被告陳登賓於本院準備程序陳明，見本院
    卷第40頁反面），且均屬供本案犯罪所用之物，至扣案如附
    表編號5所示，則屬被告陳登賓、廖琬玲及共犯王凱鴻、「
    快樂應召站」之已成年成員等人因本案犯罪所得之物，業由
    證人王凱鴻證述明確在卷，爰分別依刑法第38條第1項第2款
    、第3款之規定併予宣告沒收之。
五、公訴意旨另略以：被告陳登賓基於意圖使女子與他人為性交
    而容留、媒介以營利之犯意，自前案98年3月20日為警查獲
    之日起至98年6月間某日（即與王凱鴻於98年6月間共犯之前
    ）止，在臺中市○區○○街32號18樓之6張月滿所有之房屋
    內，經營「金榕榕茶莊」之應召店，容留、媒介女子與他人
    在上開店內從事俗稱「全套」之性交行為，其方式係以每次
    以2500元至3000元不等金額計算，由被告陳登賓向不特定男
    客收取性交代價後，使店內之女子在上開應召站之房間內，
    媒介並容留女子，以女子退去衣物後，供不特定男客之陰莖
    插入其陰道並來回抽插，至射精為止之方式，提供性交易服
    務，因認被告陳登賓此部分另涉有刑法第231條第1項前段之
    罪嫌。按犯罪事實應依證據認定之，無證據不得認定犯罪事
    實，刑事訴訟法第154條第2項定有明文。訊據被告陳登賓堅
    決否認有何此部分之意圖使女子與他人為性交而容留、媒介
    以營利之犯行，辯稱：伊自前案於98年3月20日為警查獲後
    ，即未繼續在上開「金榕榕茶莊」經營應召站等語。經查：
    證人王凱鴻於偵查中係證述其自98年6月間起與被告陳登賓
    共同經營「金榕榕茶莊」應召站等語（見98年度偵字第2616
    1 號卷第23、47、78頁），且檢察官並未舉出任何事證證明
    被告陳登賓係自前案於98年3月20日為警查獲日起，隨即再
    於上開「金榕榕茶莊」之設址房屋，單獨容留、媒介女子與
    他人為性交行為以營利之相關證據，依現存之事證，尚無從
    證明被告陳登賓另有何此部分之意圖使女子與他人為性交而
    容留、媒介以營利之罪嫌。此外，本院復查無其他積極確切
    之證據足認被告陳登賓有何此部分公訴人指述之意圖使女子
    與他人為性交而容留、媒介以營利之罪嫌，被告陳登賓此部
    分之罪嫌，尚屬不能證明。惟公訴人起訴書認被告陳登賓此
    部分所涉之意圖使女子與他人為性交而容留以營利之罪嫌，
    與被告陳登賓前開經本院判決有罪之意圖使女子與他人為性
    交而容留以營利之犯行間，具有集合犯之一罪關係，爰不另
    為無罪之諭知。
據上論斷，應依刑事訴訟法第369條第1項前段、第364條、第299
條第1項前段，刑法第28條、第231條第1項前段、第47條第1項、
第41條第1項前段、第38條第1項第2款、第3款，刑法施行法第1
條之1第1項、第2項但書，判決如主文。
本案經檢察官王清杰到庭執行職務。
中    華    民    國   100    年    3     月    7     日
            刑事第八庭  審判長法  官  羅  得  村
                              法  官  劉  榮  服
                              法  官  李  雅  俐
以上正本證明與原本無異。
如不服本判決應於收受送達後十日內向本院提出上訴書狀，其未
敘述上訴之理由者，並得於提起上訴後十日內向本院補提理由書
（均須按他造當事人之人數附繕本）「切勿逕送上級法院」。

                              書記官  李  妍  嬅

中    華    民    國   100    年    3     月    7     日
附錄論罪科刑法條：
刑法第231條第1項：
意圖使男女與他人為性交或猥褻之行為，而引誘、容留或媒介以
營利者，處5年以下有期徒刑，得併科10萬元以下罰金。以詐術
犯之者，亦同。

























附    表：
┌───┬─────────────┐
│編號  │扣案物品名稱、數量        │
├───┼─────────────┤
│1     │帳冊1張                   │
├───┼─────────────┤
│2     │0000000000號行動電話1支   │
├───┼─────────────┤
│3     │門號0000000000號SIM卡1枚  │
├───┼─────────────┤
│4     │ 名片5張                  │
├───┼─────────────┤
│5     │ 犯罪所得2800元           │
└───┴─────────────┘